【裁判字號】    90,訴,881
【裁判日期】    900808
【裁判案由】    毒品危害防制條例
【裁判全文】
臺灣板橋地方法院刑事判決                            九十年度訴字第八八一號
    公  訴  人  臺灣板橋地方法院檢察署檢察官
    被      告  甲○○
右列被告因違反毒品危害防制條例案件，經檢察官聲請簡易判決處刑（八十九年度毒
偵緝字第一二０七號），經本院簡易庭認不得以簡易判決處刑，而改以適用通常程序
審理，本院判決如左：
    主  文
甲○○連續施用第二級毒品，處有期徒刑柒月，扣案第二級毒品甲基安非他命陸包（
合計驗餘淨重壹點玖肆公克），均沒收銷燬；又連續施用第一級毒品，處有期徒刑柒
月，應執行有期徒刑壹年，扣案第二級毒品甲基安非他命陸包（合計驗餘淨重壹點玖
肆公克），均沒收銷燬。
    事  實
一、甲○○前於民國（下同）八十三年一月二十日因違反麻醉藥品管理條例案件，經
    本院判處有期徒刑四月，於同年二月十四日判決確定，並於八十三年三月二十五
    日易科罰金執行完畢（未構成累犯）。復因施用第二級毒品甲基安非他命（以下
    稱安非他命），於臺灣板橋地方法院檢察署八十九年度毒偵緝字第三五號違反毒
    品危害防制條例案件中，經本院於八十八年十二月三十一日以八十九年度毒聲字
    第六號裁定應送勒戒處所觀察、勒戒後，認無繼續施用毒品之傾向，由該署檢察
    官於八十九年一月二十日為不起訴處分後確定在案。詎甲○○仍不知悔改，明知
    海洛因及安非他命分別係毒品危害防制條例所明定之第一級、第二級毒品，均不
    得持有及施用，復另行基於施用第一級毒品海洛因及第二級毒品安非他命之概括
    犯意，自前案觀察勒戒後之八十九（起訴書誤載為八十八）年一月底之某日起至
    同年七月二十六日止，在臺北縣三重市○○路○段三００巷六號（起訴書誤載為
    同縣市○○路○段一二七號及同縣市○○街電動玩具店等處）住處，以將安非他
    命置於吸食器內加熱燒烤，而吸食其所產生煙霧之方式，連續施用第二級毒品安
    非他命多次。另自八十九年六月初之某日起至同年月十三日止，在位於臺北縣蘆
    洲市○○路之不詳友人住處，以將海洛因摻入香煙內再點燃吸用之方式，連續施
    用第一級毒品海洛因多次。嗣甲○○先於八十八年十二月三十一日凌晨三時二十
    五分許，經臺北市政府警察局北投分局通知到場採取尿液送驗，呈安非他命陽性
    反應。次於八十九年六月十四日上午九時三十分許，經警在臺北縣八里鄉獅子頭
    十二之一號海世界汽車旅館六一六號房查獲。又於八十九年七月十五日凌晨零時
    二十五分許，經警在臺北縣三重市○○路○段五七號前查獲，並扣得安非他命四
    包（驗餘淨重共一˙０六公克）。再於八十九年七月二十六日上午十一時四十分
    許，經警在臺北縣三重市○○路○段一二七號四樓查獲，並扣得安非他命二包（
    驗餘淨重共０˙八八公克）。經本院於八十九年三月二十七日以八十九年度毒聲
    字第二一三０號裁定送勒戒處所觀察、勒戒後，認有繼續施用毒品之傾向，再經
    本院於八十九年十一月十日以八十九年度毒聲字第六四九０號裁定令入戒治處所
    施以強制戒治一年，現於臺灣宜蘭戒治所強制戒治中。
二、案經臺北市政府警察局北投分局、臺北縣警察局三重分局、蘆洲分局報告及臺北
    縣警察局移送臺灣板橋地方法院檢察署檢察官偵查聲請逕以簡易判決處刑，本院
    簡易庭認為不宜，改依通常程序審理。
    理  由
一、右開事實，業經被告甲○○於本院審理時坦承不諱在卷，又被告先後為警查獲時
    所採取之尿液檢體，經送驗先後檢出有安非他命及嗎啡陽性反應，有臺北市立療
    養院八十九年一月十八日之煙毒尿液檢驗報告書；臺北榮民總醫院八十九年七月
    二十日之臨床毒物科檢驗報告；臺北縣衛生局八十九年八月十七日八九北衛檢字
    第四九一三七號、同年月日八九北衛檢字第五０三七三號函所附之尿液檢驗報告
    書共四紙附卷可稽。另扣案送驗之結晶，經送內政部警政署刑事警察局鑑驗結果
    均係安非他命，其中四包（合計淨重一˙一六公克，共取０．一公克供鑑驗，驗
    餘共淨重一˙０六公克）；另二包（合計淨重０．九四公克，共取０˙０六公克
    供鑑驗，驗餘共淨重０˙八八公克），亦有該局九十年六月二十五日刑鑑字第八
    五一一四號及第八五一一八號鑑驗通知書二紙在卷可按，堪認被告前揭分別連續
    施用第一級毒品海洛因及第二級毒品安非他命之自白，與事實相符而足資採信。
    再查被告前如事實欄所載，因施用第二級毒品安非他命案件，經本院裁定送勒戒
    處所觀察、勒戒後，認無繼續施用毒品之傾向，由檢察官於八十九年一月二十日
    為不起訴處分確定等情，有前揭案件之不起訴處分書乙份在卷足憑，其復分別自
    八十九年一月底及同年六月初之某日起，再犯本件連續施用第二級與第一級毒品
    等罪，且經觀察、勒戒後，認有繼續施用毒品之傾向，有臺灣臺北看守所附設勒
    戒處所八十九年十月三十一日函送之有無繼續施用毒品傾向證明書一份附卷可參
    ，是被告於五年內再犯本件施用毒品案件，其所為符合毒品危害防制條例第二十
    條前段之規定無疑。故本件事證明確，被告犯行堪以認定，應予依法論科。
二、按海洛因及安非他命分別為毒品危害防制條例明定之第一級及第二級毒品，故核
    被告甲○○所為，係犯同條例第十條第一項之施用第一級毒品罪及同條第二項之
    施用第二級毒品罪。被告施用前後持有第一級毒品海洛因及第二級毒品安非他命
    之低度行為，為其施用之高度行為所吸收，故均不另論罪。又其先後多次施用第
    一級、第二級毒品之犯行，時間緊接，方法相同，觸犯構成犯罪要件相同之罪名
    ，顯係基於概括之犯意反覆而為，應依刑法第五十六條連續犯之規定，分別論以
    一罪並均加重其刑。被告所犯上揭二罪名間，犯意各別，行為互異，應予分論併
    罰。又被告除公訴意旨所指八十九年六月間以外，其餘之施用第一級毒品犯行部
    分，公訴人雖未提起公訴，惟因與前揭已起訴部分，有連續犯之裁判上一罪關係
    ，自為起訴效力所及之範圍，本院應併予審究，附此敘明。爰審酌被告甲○○前
    有如事實欄所載之犯罪科刑紀錄（未構成累犯），有臺灣高等法院檢察署刑案紀
    錄簡覆表乙份在卷可參，猶未能戒除施用毒品之犯罪動機，及其犯罪之目的、手
    段、施用第二級毒品安非他命之期間非短、施用毒品戕害其身心及於審理時尚知
    坦承犯行之態度等一切情狀，分別量處如主文所示之刑，並定其應執行之刑，以
    資懲儆。扣案之六包安非他命，其中四包（合計淨重一˙一六公克，共取０．一
    公克供鑑驗，驗餘共淨重一˙０六公克）；另二包（合計淨重０．九四公克，共
    取０˙０六公克供鑑驗，驗餘共淨重０˙八八公克），均係毒品危害防制條例所
    定之第二級毒品，故應依同條例第十八條第一項前段之規定，均併為沒收銷毀之
    諭知。
據上論斷，應依刑事訴訟法第二百九十九條第一項前段、第四百五十二條，毒品危害
防制條例第十條第一項、第二項、第十八條第一項前段，刑法第十一條前段、第五十
六條、第五十一條第五款，判決如主文。
本案經檢察官徐名駒到庭執行職務
中      華      民      國      九十      年      八      月      八    日
                                臺灣板橋地方法院刑事第三庭
                                      法  官    陳志揚
右正本證明與原本無異。
如不服本判決，應於判決送達後十日內向本院提出上訴狀 (應附繕本) ，上訴於
臺灣高等法院。
                                      書記官    陳慶樹
中      華      民      國      九十       年      八    月    二十二   日
附錄本案論罪科刑法條全文：
毒品危害防制條例第十條
  施用第一級毒品者，處六月以上五年以下有期徒刑。
  施用第二級毒品者，處三年以下有期徒刑。


司法院資訊處製作；財團法人民間司法改革基金會備份。
